【裁判字號】    99,簡上,101
【裁判日期】    990531
【裁判案由】    傷害
【裁判全文】
臺灣基隆地方法院刑事判決             99年度簡上字第101號
上  訴  人  臺灣基隆地方法院檢察署檢察官
被      告  乙○○
上列上訴人因被告傷害案件，不服本院基隆簡易庭98年度基簡字
第1157號，中華民國99年4月22日第一審簡易判決（起訴案號：
98年度偵字第4150號）提起上訴，本院管轄之第二審合議庭判決
如下：
    主  文
上訴駁回。
    事實及理由
一、本案經本院審理結果，認原審簡易判決以被告乙○○所犯係
    觸犯刑法第277條第1項之傷害罪，而判處被告拘役30日，如
    易科罰金以新台幣1000元折算1日，其認事用法均無違誤，
    量刑亦屬適當，應予維持，除補充「被告於本院審理時之自
    白」為證據外，餘皆引用原審簡易判決書所記載之犯罪事實
    、證據及理由（如附件）。
二、檢察官上訴意旨略以：被告乙○○傷害告訴人胡傑，之後
    無任何道歉，亦不聞不問，原審予以輕判，將造成被告有恃
    無恐，造成後續更大之社會問題，況告訴人胡傑目前身心
    尚有後遺症，為此請求撤銷原判決，另為適當之判決等語。
三、經查：原審簡易判決書認定被告傷害告訴人胡傑之犯罪事
    實，業據被告於偵訊及本院審理時坦承不諱，並經告訴人丙
    ○○、胡傑於偵訊時指訴明確，且有診斷證明書1紙、受
    傷照片2張在卷可稽，堪認被告之自白與事實相符。本案事
    證明確，被告犯行堪以認定。
四、核被告所為，係犯刑法第277條第1項傷害罪。本院審酌被告
    並無犯罪前科，因一時衝動而犯本案，使告訴人胡傑受有
    頭部流血之傷害，暨其犯後坦承犯行，惟尚未與告訴人等達
    成和解，賠償損害等一切情狀，認原審量處被告拘役30日，
    併諭知易科罰金之折算標準，核此認事用法，並無違誤，量
    刑亦堪稱妥適，自應予以維持。上訴人雖以原審量刑過輕提
    起上訴，惟其所稱告訴人胡傑目前身心尚有後遺症，並未
    提出證據佐證，且關於刑之量定，係實體法上賦予法院在比
    例原則下得為自由裁量之事項，倘在法定刑度內，酌量科刑
    ，如無偏執一端，致明顯失出失入情形，上級審法院即不得
    單就量刑部分遽指為不當或違法。本件原審量刑經核並未違
    反比例原則，亦無偏執一端，致明顯不當情形，故上訴意旨
    徒以被告量刑過輕云云，指摘原判決不當，難認有理由，應
    予駁回。
據上論斷，應依刑事訴訟法第455條之1 第1項、第3項、第368條
、第373條，判決如主文。
本案經檢察官甲○○到庭執行職務。
中    華    民    國    99    年    5    月    31     日
                  刑事第一庭審判長法  官  王福康
                                  法  官  劉桂金
                                  法  官  王美婷
以上正本證明與原本無異。
本判決不得上訴。
中    華    民    國    99    年    5    月    31     日
                                  書記官  明祖斌
附件：
臺灣基隆地方法院刑事簡易判決        98年度基簡字第1157號
聲  請  人  臺灣基隆地方法院檢察署檢察官
被      告  乙○○  男  20歲（民國○○年○月○○日生）
                    身分證統一編號：Ｚ000000000號
                    住基隆市○○區○○路55巷90號6樓
上列被告因傷害案件，經檢察官聲請以簡易判決處刑（98年度偵
字第4150號），本院判決如下：
    主  文
乙○○傷害人之身體，處拘役參拾日，如易科罰金以新台幣壹仟
元折算壹日。
    事實及理由
一、本件犯罪事實、證據及應適用之法條均引用如附件檢察官聲
    請簡易判決處刑書之記載，另更正犯罪事實、證據並所犯法
    條中「胡成傑」為「胡傑」 。
二、依刑事訴訟法第449條第1 項前段、第454條第2項，刑法第
    277條第1項、第41條第1項前段，刑法施行法第1條之1，逕
    以簡易判決處刑如主文。
如不服本件判決，自收受送達之日起10日內，向本院提起上訴。
中    華    民    國    99    年    4     月    2     日
                  基隆簡易庭法    官  齊潔
以上正本證明與原本無異。
如不服本判決，應於判決送達後10日內，向本院提出上訴書狀，
上訴於本院合議庭，並按他造當事人之人數附具繕本。
中    華    民    國    99    年    4     月    2     日
                            書 記 官  黃士元
附錄論罪法條：
中華民國刑法第277條
（普通傷害罪）
傷害人之身體或健康者，處 3 年以下有期徒刑、拘役或 1 千元
以下罰金。
犯前項之罪因而致人於死者，處無期徒刑或 7 年以上有期徒刑
；致重傷者，處 3 年以上 10 年以下有期徒刑。
附件：
臺灣基隆地方法院檢察署檢察官聲請簡易判決處刑書
                                      98年度偵字第4150號
    被      告  乙○○  男  20歲（民國○○年○月○○日生）
                        住基隆市○○區○○路55巷90號6樓
                        國民身分證統一編號：Ｚ000000000號
上列被告因傷害案件，已經偵查終結，認為宜以簡易判決處刑，
茲將犯罪事實及證據證據並所犯法條分敘如下：
        犯  罪  事  實
一、乙○○於民國98年7月31日18時許，在基隆市○○路公車等
    候處附近，因細故與胡成傑發生口角，詎乙○○竟基於傷害
    之犯意，以徒手之方式，毆打胡成傑頭部，造成胡成傑受有
    頭部流血之傷害。
二、案經胡成傑、胡成傑之父丙○○告訴偵辦。
        證  據  並  所  犯  法  條
一、證據：
  (一)被告乙○○於偵查中之自白。
  (二)告訴人胡成傑、丙○○之指訴。
  (三)診斷證明書乙紙。
  (四)受傷照片2張。
二、核被告所為，係犯刑法第277條第1項之傷害罪嫌。
三、依刑事訴訟法第451條第1項聲請逕以簡易判決處刑。
    此    致
臺灣基隆地方法院基隆簡易庭
中    華    民    國    98    年    9     月    17    日
                              檢察官  李  明  哲
本件正本證明與原本無異
中    華    民    國    98    年    9     月    18    日
                              書記官  陳  文  榮
附錄所犯法條：
中華民國刑法第277條
（普通傷害罪）
傷害人之身體或健康者，處 3 年以下有期徒刑、拘役或 1 千元
以下罰金。
犯前項之罪因而致人於死者，處無期徒刑或 7 年以上有期徒刑；
致重傷者，處 3 年以上 10 年以下有期徒刑。

司法院資訊處製作；財團法人民間司法改革基金會備份。
